【裁判字號】    97,簡上,1367
【裁判日期】    980224
【裁判案由】    毒品危害防制條例
【裁判全文】
臺灣板橋地方法院刑事判決            97年度簡上字第1367號
上  訴  人  臺灣板橋地方法院檢察署檢察官
被      告  甲○○
上列上訴人因被告違反毒品危害防制條例案件，不服本院97年度
簡字第6872號中華民國97年8 月29日第一審簡易判決（起訴案號
：97年度毒偵字第5281號，本院受理後〈97年度易字第2385號〉
改以簡易程序），提起上訴，本院管轄之第二審合議庭判決如下
：
    主  文
上訴駁回。
    事  實
一、本案經本院審理結果，認第一審以被告甲○○罪證明確，適
    用刑事訴訟法第449 條第2 項、第3 項、第454 條第2 項、
    第450 條第1 項，毒品危害防制條例第10條第2 項，刑法第
    11條前段、第47條第1 項、第41條第1 項前段、第38條第1
    項第2 款，並審酌被告前有施用毒品之前科，理應深知施用
    毒品為法所禁止之行為，竟仍不知悔改，再為本件施用第二
    級毒品之犯行，非但嚴重傷害自己身心健康，亦造成社會問
    題，惟其犯後尚知坦承犯行，態度良好等一切情狀，判決被
    告施用第二級毒品，累犯，處有期徒刑6 月，如易科罰金，
    以新臺幣2,000 元折算1 日，且扣案之吸食器1 組及已使用
    過之毒品包裝袋1 枚均沒收，其認事用法均無違誤，均引用
    如附件第一審判決書記載之事實、證據及理由。
二、上訴人即臺灣板橋地方法院檢察署（下稱板橋地檢署）檢察
    官上訴意旨略以：被告前於民國96年2 月14日為警採尿前96
    小時內某時施用第二級毒品甲基安非他命，經起訴後，由本
    院以96年度簡字第3768號判處有期徒刑6 月，因適用減刑條
    例減為有期徒刑3 月確定，而被告經查獲後，又於97年6 月
    11日再犯本件施用毒品案件，而原審僅判處與前案相同之有
    期徒刑6 月，且得易科罰金，顯難對被告生儆惕之效，其量
    刑難認為適當，請撤銷原判決，判處有期徒刑7 月以上之徒
    刑等語。
三、經查，被告迭於警詢及偵訊時均坦承施用第二級毒品之犯行
    ，本件原審予以論罪科刑，其認事用法既無違誤，量刑亦屬
    妥適，自應予維持。公訴人雖以前開理由提起上訴，惟按量
    刑輕重，係屬事實審法院得依職權自由裁量之事項，苟已斟
    酌刑法第57條各款所列情狀而未逾越法定刑度，不得遽指為
    違法。又本件原判決所引用之附件即板橋地檢署97年度毒偵
    字第5281號起訴書，業經載明：被告前因施用毒品案件，先
    後經2 次觀察、勒戒後，均認無繼續施用毒品之傾向而分別
    於89年2 月21日、90年12月2 日出所，由板橋地檢署檢察官
    分別以89年度毒偵字第1368號、90年度毒偵字第4184號為不
    起訴處分確定；復因施用毒品案件，由板橋地檢署檢察官以
    94 年 度毒偵字第605 號聲請簡易判決處刑，經本院以94年
    度簡字第1082號刑事簡易判決處有期徒刑5 月，且得易科罰
    金確定，嗣於94年10月26日易科罰金執行完畢；再因施用毒
    品案件，經本院以96年度簡字第3768號刑事判決處有期徒刑
    6 月，減為有期徒刑3 月，且諭知如易科罰金，以新臺幣1,
    000 元折算1 日確定（嗣於97年7 月15日易科罰金執行完畢
    出監）等語，顯見原審於量刑時，已有考量被告之素行，及
    其前因施用毒品之觀察、勒戒處分及犯罪科刑紀錄，經再審
    酌被告之犯罪動機、目的、手段、所生危害及犯後態度等情
    狀，而量處有期徒刑6 月，如易科罰金，以新臺幣2,000 元
    折算1 日，此係在法定刑內科處其刑無誤。又施用毒品者均
    具有相當程度之生理成癮性及心理依賴性，戒除不易，縱使
    施以觀察、勒戒或科以刑罰，亦非必然得以戒除施用毒品之
    惡習，另被告施用毒品戕害一己之身心健康，尚未對他人造
    成實際之損害，其犯罪心態與一般刑事犯罪之本質不同，非
    難性較低，況被告於前1 次施用毒品之犯行為警查獲後近1
    年4 月後始再犯本案施用毒品之犯行，足認已相當程度以己
    力戒除毒癮，故原審本於直接審理所得心證，量度刑罰，並
    無違法失當，原審判處有期徒刑6 月，且得易科罰金，自無
    違法或不當之情形。從而，檢察官上訴意旨指摘原判決量刑
    過輕，求予撤銷改判云云，為無理由，應予駁回。
四、被告經合法傳喚，無正當理由於審判期日未到庭，爰依刑事
    訴訟法第371 條之規定，不待其陳述，逕行判決。
據上論斷，應依刑事訴訟法第455 條之1 第1 項、第3 項、第36
8 條、第371 條、第373 條，判決如主文。
本案經檢察官江祐丞到庭執行職務。
中    華    民    國    98    年    2     月    24    日
                  刑事第十七庭  審判長法  官  林淑婷
                                      法  官  邱景芬
                                      法  官  饒金鳳
以上正本證明與原本無異。
本件不得上訴。
                                      書記官  王春森
中    華    民    國    98    年    2     月    24    日


司法院資訊處製作；財團法人民間司法改革基金會備份。
